【裁判字號】    92,訴,705
【裁判日期】    920619
【裁判案由】    違反槍砲彈藥刀械管制條例
【裁判全文】
臺灣桃園地方法院刑事判決                          九十二年度訴字第七五號
    公  訴  人  臺灣桃園地方法院檢察署檢察官
    被      告  甲○○
右列被告因違反槍砲彈藥刀械管制條例案件，經檢察官提起公訴 (九十一年度偵字第
一八二五二號)，本院判決如左：
      主   文
甲○○未經許可，寄藏其他可發射子彈具有殺傷力之改造玩具手槍，處有期徒刑貳年
陸月，併科罰金新台幣拾萬元，罰金如易服勞役，以銀元參佰元即新台幣玖佰元折算
壹日。扣案仿BERETTA廠半自動手槍製造之改造手槍乙支（槍枝管制編號00000
00000）、具殺傷力仿SIGSAUER廠半自動手槍之改造手槍乙支（槍枝管制編號0
0000000000）、具殺傷力直徑約捌點伍MM金屬彈頭之土造子彈拾陸顆、具
殺傷力之土造子彈陸顆、具殺傷力由玩具金屬彈殼加裝直徑約玖MM之金屬彈頭之改造
子彈拾顆、具殺傷力口徑玖MM制式子彈柒顆、槍砲主要組成零件之金屬槍管參支、金
屬彈頭捌拾貳顆、底火連桿貳拾參顆均沒收之。
                事實
一、甲○○前因違反槍砲彈藥刀械管制條例、妨害公務案件，經台灣桃園地方法院以
    八十五年度訴字第一六四九號判決分別判處有期徒刑一年六月、八月並定其應執
    行之有期徒刑二年確定，又因違反肅清煙毒條例、麻醉藥品管理條例等案件，經
    台灣桃園地方法院以八十五年度訴字第一○五五號判決分別判處有期徒三年五月
    八月，上開四罪，經本院以八十六年度聲字第一二五七號裁定定應執行有期徒刑
    六年一月，於民國八十五年四月十九日假釋出監。嗣經撤銷假釋，執行殘刑二年
    七月又四日，尚未執行完畢。詎仍不知悔改，於九十一年九月底某日，由綽號「
    鹽巴」（嚴德宗）之成年男子，將其所持有之具殺傷力仿BERETTA廠半自動手槍
    製造之改造手槍乙支、具殺傷力仿SIGSAUER廠半自動手槍之改造手槍乙支、具殺
    傷力直徑約八點五MM金屬彈頭之土造子彈二十三顆、具殺傷力直徑約九MM金屬彈
    頭之土造子彈二顆、具殺傷力直徑約八點五MM金屬彈頭之土造子彈六顆、具殺傷
    力由玩具金屬彈殼加裝直徑約九MM金屬彈頭之改造子彈十四顆、具殺傷力口徑九
    MM制式子彈七顆、槍砲主要組成零件之金屬槍管三枝、金屬彈頭八十二顆、底火
    連桿二十三顆等物，寄放在桃園縣中壢市○○路二十九號三一三室甲○○租屋處
    ，而甲○○竟為之受寄代藏，嗣於九十一年十月一日十六時三十分許，為警持台
    灣桃園地方法院九十一年度聲搜字第六十八號搜索票，搜索扣得具殺傷力仿
    BERETTA廠半自動手槍製造之改造手槍乙支、具殺傷力仿SIGSAUER廠半自動手槍
    之改造手槍乙支、具殺傷力直徑約八點五MM金屬彈頭之土造子彈二十三顆、具殺
    傷力直徑約九MM金屬彈頭之土造子彈二顆、具殺傷力直徑約八點五MM金屬彈頭之
    土造子彈六顆、具殺傷力由玩具金屬彈殼加裝直徑約九MM之金屬彈頭之改造子彈
    十四顆、具殺傷力口徑九MM制式子彈七顆、槍砲主要組成零件之金屬槍管三枝、
    金屬彈頭八十二顆、底火連桿二十三顆、砂輪鑽頭十支、活動扳手一支、鋼刷一
    支、六角扳手五支、砂紙十一片、黏著劑二盒、槍漆一瓶、火焰噴槍一支、小型
    電鑽一支、切管器一支、鑽頭二十三支、鐵鋸二把、彈簧八支、鉗子三支、銼刀
    四把、通槍條二組、十字起子一支、大型電鑽台一具、第二級毒品安非他命十一
    點五公克、第一級毒品海洛因三十二點二公克（吸食毒品部分另案偵辦）。
二、案經桃園縣警察局大園分局移送台灣桃園地方法院檢察署檢察官偵查起訴。
    理由
一、訊之被告甲○○對於右開時地查獲違反槍砲彈藥刀械管制條例事實坦承不諱，惟
    以查獲物均屬綽號「鹽巴」（嚴德宗）之成年男子所有，寄放渠租屋處所，當時
    不知綽號「鹽巴」（嚴德宗）之成年男子寄放何物置辯。然右揭事實業據被告於
    警訊時供承在案，核與本件查獲之員警林睿均到庭證述搜索過程，及現場照片六
    張相符，並有具殺傷力仿BERETTA廠半自動手槍製造之改造手槍乙支、具殺傷力
    仿SIGSAUER廠半自動手槍之改造手槍乙支、具殺傷力直徑約八點五MM金屬彈頭之
    土造子彈二十三顆、具殺傷力直徑約九MM金屬彈頭之土造子彈二顆、具殺傷力直
    徑約八點五MM金屬彈頭之土造子彈六顆、具殺傷力由玩具金屬彈殼加裝直徑約九
    MM之金屬彈頭之改造子彈十四顆、具殺傷力口徑九MM制式子彈七顆、槍砲主要組
    成零件之金屬槍管三枝、金屬彈頭八十二顆、底火連桿二十三顆等物扣案可證，
    而本件查獲之員警林睿均到庭証稱：「甲○○旁邊有一個黑色包包，內有搜出槍
    枝。」就所查獲之大型電鑽台、火焰噴槍、砂輪鑽頭等當時情況，則証稱：「（
    這些機器是放在那裡？）這些機器都放在小桌子附近。」而被告於警訊之初即自
    承：「我以前就曾經改造過子彈，所以自然就會改造。」則被告應對扣案之大型
    電鑽台、火焰噴槍、砂輪鑽頭等工具應不陌生，現場所查獲各項可供改造槍枝子
    彈之工具均非置於木箱，而係置放於小桌子附近，被告自難諉為不知，況被告於
    查獲時仍隨身帶裝有槍枝之黑色包包，其所辯不知情，應不足採。再扣案槍彈
    經送請鑑定，依內政部警政署刑事警察局九十一年十二月十七日刑鑑字第Ｚ00
    0000000號鑑驗通知書所載稱：送驗槍枝管制編號0000000000
    號：認係由仿BERETTA廠半自動手槍製造之金屬玩具手槍，更換土造金屬槍管改
    造而成之改造手槍，機械性能良好可擊發適用子彈，認具殺傷力。槍枝編號00
    00000000號：認係由SIGSAUER廠半自動手槍改造之金屬玩具手槍，更換
    土造金屬槍管改造而成之改造手槍，雖保險功能損壞惟不影響槍枝擊發功能，認
    具殺傷力。送驗子彈成品二十三顆，均係土造子彈，具直徑約八點五MM之金屬彈
    頭，可擊發認具殺傷力。送驗改造子彈成品八顆，認均係土造子彈，二顆具直徑
    約九MM之金屬彈頭，六顆具直徑約八點五MM之金屬彈頭，可擊發，認均具殺傷力
    。送驗改造子彈成品十四顆認均係由玩具金屬彈殼加裝直徑約九MM之金屬彈頭改
    造而成之改造子彈，可擊發，認均具殺傷力。改造子彈成品七顆，認均係口徑九
    MM制式子彈認具殺傷力等情。有該鑑驗通知書暨外觀相片十七張等在卷可証。是
    被告違反槍砲彈藥刀械管制條例犯行，已堪認定。
二、按寄藏與持有，均係將物置於自己實力支配之下，僅寄藏必先有他人之持有行為
    ，而後始為之受寄代藏而已，故寄藏之受人委託代為保管，其保管之本身，亦屬
    持有，不過，此之持有係受寄之當然結果。則單純之「持有」，固不包括「寄藏
    」，但「寄藏」之受人委託代為保管，其保管之本身所為之「持有」，既係「寄
    藏」之當然結果，法律上自宜僅就「寄藏」行為為包括之評價，不應另就「持有
    」予以論罪，最高法院七十四年度台上字第三四００號判例可資參照。核被告之
    所為，係違反槍砲彈藥刀械管制條例第十一條第四項之未經許可寄藏其他可發射
    子彈具有殺傷力之槍枝罪、第十二條第四項之未經許可寄藏子彈罪及第十三條第
    四項未經許可寄藏槍砲、彈藥主要組成零件罪。被告同時寄藏手槍、子彈及槍砲
    、彈藥組成零件，所犯前開三罪，為一行為觸犯數罪名，係想像競合犯，應刑法
    第五十五條規定，從較重之槍砲彈藥刀械管制條例第十一條第四項寄藏其他可發
    射子彈具有殺傷力之槍枝罪處斷。爰審酌被告品行、寄藏槍枝、子彈助長社會治
    安惡化，實有非是，惟其係受託寄藏手槍、子彈時間非長，並未持以另犯他案，
    其手段、所生危害及犯後態度等一切情狀，量處如主文所示之刑，併就併科罰金
    刑部分諭知易服勞役之折算標準。
三、扣案之仿BERETTA廠半自動手槍製造之改造手槍乙支（槍枝管制編號00000
    00000）、具殺傷力仿SIGSAUER廠半自動手槍之改造手槍乙支（槍枝管制編
    號00000000000）、及驗餘具殺傷力直徑約捌點伍MM金屬彈頭之土造
    子彈拾陸顆、具殺傷力之土造子彈陸顆、具殺傷力由玩具金屬彈殼加裝直徑約玖
    MM之金屬彈頭之改造子彈拾顆、具殺傷力口徑玖MM制式子彈柒顆、槍砲主要組成
    零件之金屬槍管參枝、金屬彈頭捌拾貳顆、底火連桿貳拾參顆，為違禁物，依刑
    法第三十八條第一項第一款宣告沒收，至其餘原具殺傷力之子彈，經送鑑定試射
    而喪失效能，不另為沒收之諭知。另砂輪鑽頭十支、活動扳手一支、鋼刷一支、
    六角扳手五支、砂紙十一片、黏著劑二盒、槍漆一瓶、火焰噴槍一支、小型電鑽
    一支、切管器一支、鑽頭二十三支、鐵鋸二把、彈簧八支、鉗子三支、銼刀四把
    、通槍條二組、十字起子一支、大型電鑽台一具，非屬違禁物，又非被告所有，
    爰不予宣告沒收，第二級毒品安非他命十一點五公克（吸食毒品部分另案偵辦）
    、第一級毒品海洛因三十二點二公克，既已另行偵辦，應由審理該案之法院宣告
    沒收，並此敘明。
四、據上論斷，應依刑事訴訟法第二百九十九條第一項前段、槍砲彈藥刀械管制條例
    第十一條第四項、第十二條第四項、第十三條第四項、刑法第十一條前段、第五
    十五條、第四十二條第二項、第三十八條第一項第一款、罰金罰鍰提高標準條例
    第二條，判決如主文。
主案經檢察官鍾雅蘭到庭執行職務
中    華    民    國      九十二      年      六      月      十九      日
                              臺灣桃園地方法院刑事第二庭
                                  法  官  沈 士 亮
右正本證明與原本無異。
如不服本判決，應於判決送達後十日內向本院提出上訴狀。
                                  書記官  邱 志 堅
中    華    民    國      九十二      年      六      月     二十五     日
附錄本案論罪科刑法條全文：
槍砲彈藥刀械管制條例第十一條
未經許可，製造、販賣或運輸第四條第一項第一款所稱其他可發射金屬或
子彈具有殺傷力之各式槍砲者，處五年以上有期徒刑，併科新臺幣一千萬
元以下罰金。
未經許可，轉讓、出租或出借前項所列槍砲者，處三年以上十年以下有期
徒刑，併科新臺幣七百萬元以下罰金。
意圖供自己或他人犯罪之用，而犯前二項之罪者，處無期徒刑或七年以上
有期徒刑，併科新臺幣一千萬元以下罰金。
未經許可，持有、寄藏或意圖販賣而陳列第一項所列槍砲者，處一年以上
七年以下有期徒刑，併科新臺幣七百萬元以下罰金。
第一項至第三項之未遂犯罰之。
槍砲彈藥刀械管制條例第十二條
未經許可，製造、販賣或運輸子彈者，處一年以上七年以下有期徒刑，併
科新台幣五百萬元以下罰金。
未經許可，轉讓、出租或出借子彈者，處六月以上五年以下有期徒刑，併
科新台幣三百萬元以下罰金。
意圖供自己或他人犯罪之用，而犯前二項之罪者，處三年以上十年以下有
期徒刑，併科新台幣七百萬元以下罰金。
未經許可，持有、寄藏或意圖販賣而陳列子彈者，處五年以下有期徒刑，
併科新台幣三百萬元以下罰金。
第一項至第三項之未遂犯罰之。
槍砲彈藥刀械管制條例第十三條
未經許可，製造、販賣或運輸槍砲、彈藥之主要組成零件者，處三年以上
十年以下有期徒刑，併科新台幣七百萬元以下罰金。
未經許可，轉讓、出租或出借前項零件者，處一年以上七年以下有期徒刑
，併科新台弊五百萬元以下罰金。
意圖供自己或他人犯罪之用，而犯前二項之罪者，處五年以上有期徒刑，
併科新台幣一千萬元以下罰金。
未經許可，持有、寄藏或意圖販賣而陳列第一項所列零件者，第六月以上
五年以下有期徒刑，併科新台幣三百萬元以下罰金。
第一項至第三項之未遂犯罰之。


司法院資訊處製作；財團法人民間司法改革基金會備份。
